臺灣高等法院刑事裁定
110年度毒抗字第422號
抗  告  人  
即  被  告  宋佳榆




上列抗告人即被告因違反毒品危害防制條例案件，不服臺灣臺北
地方法院110年度毒聲字第190號，中華民國110年2月22日裁定，
提起抗告，本院裁定如下：
    主  文
抗告駁回。                                             
    理  由
一、原裁定意旨略以：抗告人即被告甲○○（下稱被告）基於施用
    第二級毒品甲基安非他命之犯意，於民國109年8月1日上午3
    、4時許（原裁定引用聲請書記載3時許，爰更正之），在新
    北市烏來區某處山邊，將第二級毒品甲基安非他命置於玻璃
    球內，以燒烤吸食煙霧之方式，施用第二級毒品甲基安非他
    命1次。嗣於109年8月1日上午8時50分許，因另案通緝為警
    查獲，經採集其尿液送驗後，結果呈安非他命、甲基安非他
    命陽性反應等事實，業據被告坦承不諱，且有新北市政府警
    察局受採集尿液檢體人姓名及檢體編號對照表（檢體編號：
    G0000000）、台灣檢驗科技股份有限公司濫用藥物檢驗報告
    （檢體編號：G0000000）在卷可稽，其施用第二級毒品甲基
    安非他命之犯行堪已認定。爰依毒品危害防制條例第20條第
    1項、觀察勒戒處分執行條例第3條第1項之規定，裁定送勒
    戒處所觀察、勒戒等語。
二、抗告意旨略以：被告前於109年3月為警查獲施用毒品經移送
    後，經法院論處罪刑確定，又後續有多起施用毒品案件判刑
    確定，何以109年8月1日施用毒品案另裁定觀察、勒戒？而
    被告因撤銷假釋後入監執行已逾半年，也在監分配至對自己
    作業及生活需求良好的工廠作業，撤銷假釋執行殘刑完畢後
    ，也需接續執行109年間所犯施用毒品之徒刑，被告一切生
    活開銷皆須自給自足，若讓被告又觀勒、勒戒及執行徒刑，
    會造成被告生活、執行作業之困擾，請求撤銷觀察、勒戒之
    處分，改判處徒刑云云。
三、按犯第10條之罪者，檢察官應聲請法院裁定，或少年法院（
    地方法院少年法庭）應先裁定，令被告或少年入勒戒處所觀
    察、勒戒，其期間不得逾2月；觀察、勒戒後，檢察官或少
    年法院（地方法院少年法庭）依據勒戒處所之陳報，認受觀
    察、勒戒人無繼續施用毒品傾向者，應即釋放，並為不起訴
    之處分或不付審理之裁定；認受觀察、勒戒人有繼續施用毒
    品傾向者，檢察官應聲請法院裁定或由少年法院（地方法院
    少年法庭）裁定令入戒治處所強制戒治，其期間為6個月以
    上，至無繼續強制戒治之必要為止，但最長不得逾1年；依
    前項規定為觀察、勒戒或強制戒治執行完畢釋放後，3年後
    再犯第10條之罪者，適用前2項之規定；毒品危害防制條例1
    08年12月17日修正之條文施行前犯第10條之罪之案件，於修
    正施行後，審判中之案件，由法院或少年法院（地方法院少
    年法庭）依修正後規定處理，109年1月15日修正公布、同年
    7月15日生效施行之毒品危害防制條例第20條第1項至第3項
    、第35條之1第2款分別定有明文。又上開所謂「3年後再犯
    」，應跳脫以往窠臼，以「3年」為期，建立「定期治療」
    之模式，只要本次再犯（不論修正施行前、後）距最近1次
    觀察、勒戒或強制戒治執行完畢釋放，已逾3年者，即該當
    之，不因期間有無犯第10條之罪經起訴、判刑或執行而受影
    響（最高法院109年度台上字第3826號判決意旨參照）。
四、經查：
  ㈠被告於上開時間、地點，施用第二級毒品甲基安非他命1次之
    事實，業據被告坦承不諱，且被告於109年8月1日上午10時3
    0分許，經警採集之尿液送由台灣檢驗科技股份有限公司以E
    IA酵素免疫分析法初步檢驗、GC/MS氣相層析/質譜儀法確認
    檢驗後，結果呈安非他命、甲基安非他命陽性反應，有該公
    司濫用藥物實驗室109年9月16日濫用藥物檢驗報告（檢體編
    號：G0000000號）、勘察採證同意書、新北市政府警察局受
    採集尿液檢體人姓名及檢體編號對照表（檢體編號：G00000
    00號）及查獲毒品案件尿液檢體監管紀錄表可佐（見臺灣臺
    北地檢署〈下稱臺北地檢署〉109年度毒偵字第3318號卷第19
    頁至第25頁），而該結果既採用GC/MS氣相層析/質譜儀法進
    行確認，已足排除偽陽性反應之可能，堪認被告之任意性自
    白與事實相符，被告確有於109年8月1日上午3、4時許，在
    新北市烏來區某處山邊，施用第二級毒品甲基安非他命1次
    之犯行甚明。
　㈡被告前因施用毒品案件，經臺灣臺北地方法院（下稱臺北地
    院）以90年度毒聲字第629號裁定送觀察、勒戒後，因有繼
    續施用毒品之傾向，經臺北地院以90年度毒聲字第1115號裁
    定令入戒治處所施以強制戒治，嗣經評估認無繼續強制戒治
    之必要，經臺北地院以90年度毒聲字第2442號裁定停止戒治
    ，所餘戒治期間交付保護管束，而於90年12月7日因停止戒
    治出所，於91年5月24日保護管束期滿，強制戒治視為執行
    完畢，並經臺北地檢署檢察官以91年度戒毒偵字第104號為
    不起訴處分確定，有內政部警政署刑資訊系統詳細表及本院
    被告前案紀錄表可佐，可知被告係於強制戒治執行完畢後，
    3年後再為本件施用第二級毒品甲基安非他命之犯行。從而
    ，檢察官以被告現因另案在監執行中，刑期至112年8月10日
    止，認無法履行緩起訴處分所附完成戒癮治療之條件，而聲
    請裁定將被告送勒戒處所觀察、勒戒，原審認檢察官之聲請
    有據，裁定將被告送勒戒處所觀察、勒戒，期間不得逾2月
    （原裁定漏載，應予補充），於法即無不合。被告以前詞主
    張其不應裁定送觀察、勒戒，請求改判處徒刑為由提起抗告
    ，顯不符上開毒品危害防制條例之相關規定，而不足採。　
    　
五、綜上所述，原裁定以被告施用第二級毒品甲基安非他命之犯
    行事證明確，且符合觀察、勒戒之要件，依毒品危害防制條
    例第20條第1項（原裁定漏載第3項，應予補充）及觀察勒戒
    處分執行條例第3條第1項之規定，裁定將被告送勒戒處所觀
    察、勒戒，核無違誤，被告仍執前詞提起抗告，並無理由，
    應予駁回。
據上論斷，應依刑事訴訟法第412條，裁定如主文。
中　　華　　民　　國　　110 　年　　3 　　月　　31　　日
                  刑事第四庭  審判長法　官  陳筱珮
                                    法　官  吳元曜
                                    法　官  羅郁婷
以上正本證明與原本無異。
不得再抗告。
                                    書記官  蔡易霖
中　　華　　民　　國　　110 　年　　3 　　月　　31　　日